臺灣苗栗地方法院刑事裁定
110年度聲字第928號
聲  請  人  臺灣苗栗地方檢察署檢察官
受  刑  人  鄧士緯



上列聲請人因受刑人數罪併罰有二裁判以上，聲請定其應執行之
刑（110年度執聲字第532號），本院裁定如下：
    主  文
甲○○所犯如附表所示各罪所處之有期徒刑部分，應執行有期徒刑
玖年肆月。
    理  由
一、聲請意旨略以：受刑人甲○○因違反洗錢防制法等數罪，先後
    經法院判決如附表各編號所示，應依刑法第53條、第51條第
    5款規定，定其應執行之刑，爰依刑事訴訟法第477條第1項
    聲請裁定等語。
二、按裁判確定前犯數罪者，併合處罰之，但有下列情形之一者
    ，不在此限：一、得易科罰金之罪與不得易科罰金之罪；二
    、得易科罰金之罪與不得易服社會勞動之罪；三、得易服社
    會勞動之罪與不得易科罰金之罪；四、得易服社會勞動之罪
    與不得易服社會勞動之罪；前項但書情形，受刑人請求檢察
    官聲請定應執行刑者，依刑法第51條規定定之；又數罪併罰
    ，有二裁判以上者，依刑法第51條規定，定其應執行之刑；
    而數罪併罰，分別宣告其罪之刑，宣告多數有期徒刑者，於
    各刑中之最長期以上，各刑合併之刑期以下，定其刑期，但
    不得逾30年，刑法第50條、第53條、第51條第5款分別定有
    明文。次按若所犯為數罪併罰，其中之1罪雖得易科罰金，
    但因與不得易科之他罪合併處罰之結果，於定執行刑時，祇
    須將各罪之刑合併裁量，不得易科罰金合併執行（司法院釋
    字第144號解釋意旨參照）。量刑及數罪併罰定應執行刑之
    輕重，固屬事實審法院得依職權自由裁量之事項。然法律上
    屬於自由裁量之事項，並非概無法律性之拘束。自由裁量係
    於法律一定之外部性界限內（以定執行刑言，即不得違反刑
    法第51條之規定）使法官具體選擇以為適當之處理；因此在
    裁量時，必須符合所適用之法規之目的。更進一步言，須受
    法律秩序之理念所指導，此亦即所謂之自由裁量之內部性界
    限。關於定應執行之刑，既屬自由裁量之範圍，其應受此項
    內部性界限之拘束，要屬當然；而分屬不同案件之數罪併罰
    ，倘一裁判宣告數罪之刑，曾經定其執行刑（下稱原定執行
    刑），再與其他裁判宣告之刑定其執行刑時，在法理上亦應
    同受此原則之拘束。亦即基於有利被告之不利益變更禁止原
    則，分屬不同案件之數罪併罰定執行刑，原定執行刑有拘束
    新定執行刑上限之效果，法院裁量所定之刑期上限，自不得
    較重於「原定執行刑加計新宣告刑之總和」（最高法院108
    年度台抗字第436號裁定意旨參照）。
三、經查：本件受刑人甲○○於附表所示之時間，犯如附表各編號
    所示之罪，由本院判處如附表各編號所示之刑，均經確定在
    案，有各該判決書及臺灣高等法院被告前案紀錄表附卷可稽
    。受刑人所犯各罪，如附表編號2、3所示之罪屬得易科罰金
    或得易服社會勞動之刑，附表編號6 所示之罪屬不得易科 
    罰金但得易服社會勞動之刑，附表編號1、4、5所示之罪則
    屬不得易科罰金或易服社會勞動之刑，而受刑人就附表所示
    各罪已請求檢察官聲請定應執行刑，有臺灣苗栗地方檢察署
    公務詢問紀錄表存卷可憑。又附表編號6所示之違反洗錢防
    制法罪，前經本院以110年度金訴字第46號判決處有期徒刑3
    月，併科罰金新臺幣1萬元確定，且附表編號2至6所示之罪
    ，犯罪時間在附表編號1所示裁判確定（民國109年11月24日
    ）前，而本件聲請定應執行刑之犯罪事實最後判決法院為本
    院，是上開犯罪乃於裁判確定前所犯之數罪。茲聲請人基此
    向該犯罪事實最後判決之本院聲請定其應執行之刑，經本院
    審核結果，認聲請應為適當。爰揆之上開說明，審酌刑罰之
    內、外部界限範圍，並斟酌受刑人所犯如附表所示各罪為妨
    害性自主、詐欺、販賣、施用毒品及洗錢罪，侵害法益分別
    為性自主權、社會及財產法益，另犯罪時間皆在109年3月至
    7月間，及行為之次數、手段等一切情狀，定其應執行之刑
    如主文所示。又受刑人犯附表編號2、3所示原得易科罰金之
    罪，因與附表編號1、4至6所示不得易科之罪合併處罰，依
    照司法院釋字第144號解釋意旨，原得易科部分所處之刑，
    自毋庸為易科罰金折算標準之記載，併予敘明。
四、又按定應執行刑，不僅攸關國家刑罰權之行使，於受刑人之
    權益亦有重大影響，除顯無必要或有急迫情形外，法院於裁
    定前，允宜予受刑人以言詞、書面或其他適當方式陳述意見
    之機會，程序保障更加周全（最高法院刑事大法庭110年度
    台抗大字第489號裁定理由參照）。查本案就受刑人所犯如
    附表編號1至5所示之罪，業經臺灣臺中地方法院以110年度
    聲字第3671號裁定應執行有期徒刑9年2月確定，是本案僅係
    就該裁定所定之應執行刑外，再與如附表編號6所示之罪合
    併定應執行之刑；而如附表編號6所示之罪刑為有期徒刑3月
    ，是本院於裁量時，考量前述刑罰之內、外部界限拘束，可
    資減讓之刑期幅度本屬有限，則就如附表所示各罪，定其應
    執行之刑為有期徒刑9年4月，已為適當之酌定，顯無再予受
    刑人陳述意見之必要，併此敘明。
據上論斷，應依刑事訴訟法第477條第1項，刑法第50條第2項、
第53條、第51條第5款，裁定如主文。
中　　華　　民　　國　　110 　年　　11　　月　　30　　日
                  刑事第四庭  法  官  申惟中
以上正本證明與原本無異。
如不服本裁定，應於裁定送達後5日內向本院提出抗告狀。
                              書記官  陳邦旗
中　　華　　民　　國　　110 　年　　11　　月　　30　　日
　　　　　　　　　
附表：　　
 編          號  1             2  罪          名           妨害性自主            施用毒品  宣    告    刑  有期徒刑3年2月。 有期徒刑3月，如易科罰金，以新臺幣壹仟元折算壹日。  犯  罪  日  期         109年3月21日         109年7月13日 偵查(自訴)機關 年  度  案  號  臺中地檢109年度偵字第17504號 臺中地檢109年度毒偵字第2945號 最  後  事實審 法    院           臺中地院           臺中地院  案    號     109年度侵訴字第108號     109年度簡字第1217號  判決日期        109年10月28日          109年10月28日 確  定  判  決 法    院           臺中地院           臺中地院  案    號     109年度侵訴字第108號      109年度簡字第1217號  判    決 確定日期         109年11月24日          109年12月1日  備          註  臺中地檢109年度執字第17657號 臺中地檢110年度執字第19號   編號1至5經臺灣臺中地方法院110年度聲字第3671號裁定應執行有期徒刑9年2月。  

 編          號  3             4     罪          名           施用毒品 販賣毒品     宣    告    刑  有期徒刑3月，如易科罰金，以新臺幣壹仟元折算壹日。 有期徒刑1年3月。 有期徒刑3年8月。 有期徒刑3年7月。 有期徒刑2年7月。    應執行有期徒刑4年10月。     犯  罪  日  期         109年5月15日 109年4月1日 109年6月14日 109年7月14日 109年7月15日 偵查(自訴)機關 年  度  案  號  臺中地檢109年度毒偵字第2710號 臺中地檢109年度偵字第21959、21961、22672號    最  後  事實審 法    院 臺中地院 臺中高分院     案    號 109年度簡上字第541號 110年度上訴字第238號     判決日期 110年3月25日 109年4月1日    確  定  判  決 法    院 臺中地院 臺中高分院     案    號 109年度簡上字第541號 110年度上訴字第238號     判    決 確定日期 110年4月20日 110年5月3日     備          註  臺中地檢110年度執字第5240號 臺中地檢110年度執字第6834號      編號1至5經臺灣臺中地方法院110年度聲字第3671號裁定應執行有期徒刑9年2月。     

 編          號  5              6  罪          名  詐欺          洗錢防制法  宣    告    刑  有期徒刑1年3月。 有期徒刑1年1月(共10罪)。 有期徒刑3月，併科罰金新臺幣10,000元。   應執行有期徒刑2年2月。    犯  罪  日  期  109年6月1日 109年6月1、10、11日    109年5月9日至5月24日 偵查(自訴)機關 年  度  案  號  臺中地檢109年度偵字第19343、31505號  苗栗地檢110年度偵字第2134號、臺中地檢109年度偵字第33515號 最  後  事實審 法    院           臺中地院            苗栗地院  案    號     109年度金訴字第522號      110年度金訴字第46號  判決日期        110年6月15日           110年9月16日 確  定  判  決 法    院           臺中地院            苗栗地院  案    號     109年度金訴字第522號       110年度金訴字第46號  判    決 確定日期         110年7月13日           110年10月19日  備          註  臺中地檢110年度執字第10805號  苗栗地檢110年度執字第2318號   編號1至5經臺灣臺中地方法院110年度聲字第3671號裁定應執行有期徒刑9年2月。